【裁判字號】    97,親,28
【裁判日期】    970714
【裁判案由】    認領子女
【裁判全文】
臺灣臺中地方法院民事判決                97年度親字第28號
原      告  庚○○
                      號
被      告  戊○○
                      弄1號
            甲○○
            乙○○
            己○○
            丙○○
            辛  ○
兼  共  同
訴訟代理人  丁○○
上列當事人間請求認領子女事件，本院於民國97年6月30日言詞
辯論終結，判決如下：
    主  文
王金來（男，民國27年1月20日生、民國85年3月14日死亡）應認
領原告為其子。
訴訟費用由被告負擔。
    事實及理由
甲、程序方面
壹、按認領子女之訴，應以生父為被告，於生父死亡後，得向生
    父之繼承人為之，此觀民法第1065條之規定自明。而所謂生
    父，係指原告主張其為非婚生子女生父之人而言。查原告所
    主張為其生父之王金來（男，民國27年1月20日生）於85年3
    月14日死亡，而被告辛○為王金來之配偶，其餘被告則為其
    子女，被告均為王金來之繼承人，為兩造所不爭，並有戶籍
    謄本在卷可證，自堪信為真實。則依前開說明，原告以王金
    來之繼承人為被告，提起本件認領子女之訴，自無不合。
貳、次按認領子女事件，與社會公益有關，當事人處分主義應受
    限制，故民事訴訟法規定關於認諾、自認及不爭執事實之效
    力之規定，在否認子女之訴不適用之，此觀民事訴訟法第59
    6條第1項準用同法第574條第3項規定自明。但法院以此自認
    或不爭執之情形，為其依自由心證判斷事實真偽之資料，於
    法要無違背（最高法院29年度上字第56號判例要旨參照）。
    查被告雖就本件訴訟為認諾及訴訟上自認或不爭執事實（見
    本院97年5月1日言詞辯論筆錄），然依前開說明，自不生訴
    訟上效力，惟本院得以其自認或不爭執之情形，為自由心證
    判斷事實真偽之資料，合先敘明。
乙、實體方面
壹、原告主張：原告為王金來（男，27年1月20日生、85年3月14
    日死亡）與被告辛○所生之非婚生子女，被告則均為王金來
    之繼承人，爰以王金來之繼承人為被告，依民法第1067條之
    規定，提起本件請求認領子女訴訟等語。並聲明：求為判決
    如主文所示。
貳、被告則同意原告之請求即認諾，並對於原告所主張之事實亦
    不爭執。
參、得心證之理由
一、按有事實足認其為非婚生子女之生父者，非婚生子女或其生
    母或其他法定代理人，得向生父提起認領之訴；前項認領之
    訴，於生父死亡後，得向生父之繼承人為之，生父無繼承人
    者，得向社會福利主管機關為之，民法第1067條著有明文。
二、查王金來（男，27年1月20日生）於85年3月14日死亡，而被
    告辛○為王金來之配偶即原告之生母，其餘被告則為王金來
    之子女，被告均為王金來之繼承人等事實，業如前述。次查
    原告主張王金來為其生父之事實，亦有DNA親子血緣關係諮
    詢報告單在卷可證，亦堪信為真實。從而，本件既有事實足
    認王金來為原告之生父，故原告以王金來之繼承人為被告，
    請求王金來認領原告為其子，為有理由，自應予准許。
丙、訴訟費用負擔之依據：民事訴訟第78條、第85條第1項前段
    。
中    華    民    國    97    年     7    月    14    日
                    家事法庭      法  官
以上正本係照原本作成。
如對本判決上訴，須於判決書送達後20日內向本院提出上訴書狀
（須附繕本）。
中    華    民    國    97    年     7    月    14    日
                                  書記官


司法院資訊處製作；財團法人民間司法改革基金會備份。
